---
title: "Experimento com Matéria Patrocinada"
subtitle: "Insper - Programa Avançado em Data Science - Marketing Analytics"
author: "Guilherme Nogueira e Viviane Sanchez"
date: "10/17/2020 - 10/01/2020"
output: html_document
---

```{r setup, include=FALSE}

knitr::opts_chunk$set(message = FALSE, warning = FALSE, 
                      fig.retina = 2 ,fig.height=5, fig.width=10)

#rmarkdown::render("Feature_Engineering_DV.Rmd", envir=.GlobalEnv)

```


# 1. Introdução

O objetivo desta análise é avaliar a influência do patrocínio de matérias. Através de métodos inferenciais estatísticos serão avaliados os seguintes itens:

-   Diferença entre características dos consumidores
-   Credibilidade da pessoa patrocinada para fazer a matéria (A)
-   Atitude em relação à marca patrocinada (B)
-   Impacto em pessoas mais envolvidas com a marca (C)

## 1.1. Pacotes

```{r eval = TRUE, tidy = FALSE}

library(tidyverse)
library(moments)
library(DescTools)
library(skimr)
library(lubridate)
library(janitor)
library(ggpubr)
library(ggpmisc)
library(psych)
library(ggpubr)
library(factoextra)
library(devtools)
library(factoextra)

today <- Sys.Date()

theme_set(theme_minimal())
theme_update(plot.title = element_text(face = "bold", size = 16))

```

# 2. Dados

Após a leitura da base de dados, as variáveis de características são transformadas no formato tidy com `pivot_longer` para as colunas `grupo_caract` e `caract`.

```{r warning=FALSE}

load("data/experimento_mat.RData")

skim(experimento_mat)

exp_raw <- experimento_mat %>% 
  as_tibble() %>% 
  clean_names() %>% 
  na.omit()

exp <- exp_raw %>% 
  mutate(idade = year(today) - ano_nascto,
         faixa_et = as_factor(ntile(idade, 5)))

exp_pivot <- exp %>% 
  pivot_longer(cols = c(renda, escolaridade, est_civil, faixa_et),
                        names_to = "caract",
                        values_to = "grupo_caract")

```

# 3. Análise

## 3.1 Diferenças entre características

Para melhor entender as diferenças entre as carcaterísticas, será aplicado o teste qui-quadrado.

```{r fig.align="center", fig.width=10, warning=FALSE}

p_est <- exp %>% 
  tabyl(est_civil, iv_materia_patr) %>% 
  chisq.test()

p_esc <- exp %>% 
  tabyl(escolaridade, iv_materia_patr) %>% 
  chisq.test()

p_renda <- exp %>% 
  tabyl(renda, iv_materia_patr) %>% 
  chisq.test()

p_idade <- exp %>% 
  tabyl(faixa_et, iv_materia_patr) %>% 
  chisq.test()

p_values <- tibble(
  label = c(p_esc$p.value, p_est$p.value, p_renda$p.value, p_idade$p.value),
  caract   = c("escolaridade", "est_civil", "renda", "faixa_et"),
  x = c("4", "3", "4", "3"),
  y = 50,
  iv_materia_patr = 0)

exp_pivot %>% 
  group_by(caract, grupo_caract, iv_materia_patr) %>% 
  count() %>% 
  ggplot(aes(grupo_caract, n, fill = if_else(iv_materia_patr == 0, "Não", "Sim"))) +
  geom_col(position = "dodge") +
  facet_wrap(~caract, scales = "free_x") +
  theme(legend.position = "bottom") +
  labs(title = "Diferença entre características",
       x = "Grupo", y = "Quantidade", fill = "Patrocinado?") +
  geom_text(data = p_values,
            mapping = aes(x = x, y = y, 
                          label = paste("p-valor:",
                                        round(label, 4))))

```

Considerando os p-valores do teste qui-quadrado para cada grupo, não é possível afirmar que existe uma diferença entre eles.

## 3.2. Verificação de Hipóteses

### 3.2.1. Hipótese A

Será verificada a validade da seguinte hipótese:

- O fato da matéria ser patrocinada (A) diminui a credibilidade da blogueira.

```{r fig.align="center", fig.width=7}

exp_pivot <- exp_pivot %>% mutate(delta_cred = cred_t2-cred_t1)


anova_hip_a_cred <- exp_pivot %>% 
  aov(delta_cred ~ iv_materia_patr, data = .)

summary(anova_hip_a_cred)


ggplot(exp_pivot, aes(y = delta_cred, 
                      x = if_else(iv_materia_patr == 0, 
                                                  "Não", "Sim"))) +
  geom_boxplot() +
  geom_jitter(shape = 15,
              color = "steelblue",
              position = position_jitter(0.21)) +
  labs(title = "Credibilidade da pessoa patrocinada", y = "Delta Credibilidadea",
       x = "Matéria Patrocinada?")

barplot(tapply(exp_pivot$delta_cred,exp_pivot$iv_materia_patr, mean))


```

Com base no teste da ANOVA podemos ver que existe uma queda na credibilidade do digital influencer quando este realiza uma matéria patrocinada.

### 3.2.2. Hipótese B

Será verificada a validade da seguinte hipótese:

-   O fato da matéria ser patrocinada diminui a atitude com relação à marca que patrocinou.

```{r fig.align="center", fig.width=7}

exp_pivot <- exp_pivot %>% 
  mutate(delta_atit = atit_t2-atit_t1)


anova_hip_b_atit <- exp_pivot %>% 
  aov(delta_atit ~ iv_materia_patr, data = .)

summary(anova_hip_b_atit)


ggplot(exp_pivot, aes(y = delta_atit, x = if_else(iv_materia_patr == 0, 
                                                  "Não", "Sim"))) +
  geom_boxplot() +
  geom_jitter(shape = 15,
              color = "steelblue",
              position = position_jitter(0.21)) +
   labs(title = "Atitude em relação à marca", y = "Delta Credibilidade",
       x = "Matéria Patrocinada?")


barplot(tapply(exp_pivot$delta_atit,exp_pivot$iv_materia_patr, mean))

```

Com base no teste da ANOVA observa-se uma queda na atitude com relação à marca quando esta realiza uma matéria patrocinada.

### 3.2.3. Hipótese C

Será verificada a validade da seguinte hipótese:

-   Pessoas mais envolvidas com o produto são menos afetadas por esse tipo de matéria.

```{r fig.align="center", fig.width=7}

exp_pivot_patr <- exp_pivot %>% 
  filter(iv_materia_patr == 1)

exp_pivot_patr <- exp_pivot_patr %>% 
  mutate(envolvimento_grupo = case_when(
            envolvimento <= 4 ~ 'baixo envolvimento',
            envolvimento > 4  ~ 'alto envolvimento'
))


anova_hip_c_atit_env <- exp_pivot_patr %>% 
  aov( delta_atit ~ envolvimento_grupo, data = .)

summary(anova_hip_c_atit_env)


ggplot(exp_pivot_patr, aes(y = delta_atit, x = envolvimento_grupo)) +
  geom_boxplot() +
  geom_jitter(shape = 15,
              color = "steelblue",
              position = position_jitter(0.21)) +
  labs(title = "Envolvimento com o produto", y = "Delta Credibilidade",
       x = "Matéria Patrocinada?")

barplot(tapply(exp_pivot_patr$delta_atit,exp_pivot_patr$envolvimento_grupo,mean))

pairwise.t.test(exp_pivot_patr$delta_atit,
                exp_pivot_patr$envolvimento_grupo,
                data = exp_pivot_patr,
                p.adjust.method = "bonferroni")

```

Com base nesta quebra de envolvimento não há significância estatística para diferenciar o impacto na atitude entre os grupos com maior e menor envolvimento para uma matéria patrocinada.

# 4. Referências

-   Material de aula do curso Marketing Analytics
